【裁判字號】    99,交易,814
【裁判日期】    991130
【裁判案由】    公共危險
【裁判全文】
臺灣板橋地方法院刑事判決             99年度交易字第814號
公  訴  人  臺灣板橋地方法院檢察署檢察官
被      告  林金河
上列被告因公共危險案件，經檢察官提起公訴（99年度偵字第17
739 號），本院判決如下：
    主  文
林金河服用酒類，不能安全駕駛動力交通工具而駕駛，處有期徒
刑月，如易科罰金，以新臺幣貳仟元折算壹日。
    事  實
一、林金河明知其無重型機車駕駛執照，且服用酒類不能安全駕
    駛動力交通工具者，不得駕駛動力交通工具，竟於民國99年
    6 月3 日22時39分許，在臺北縣樹林市○○街12號，與友人
    一同飲酒，已達不能安全駕駛交通工具之程度，猶於翌日（
    即99年6 月4 日）0 時39分許，無重型機車駕駛執照而騎乘
    車號JR8-001 號重型機車，前往臺北縣樹林市○○路88號檳
    榔攤購買香菸，因故與檳榔攤老闆娘吳春桂發生口角，吳春
    桂隨即報警處理，林金河見狀隨即棄車逃至臺北縣樹林市○
    ○路100 巷內躲藏，為據報前往處理之警員至臺北縣樹林市
    ○○路100 巷內尋獲林金河，並當場測得林金河之呼氣酒精
    濃度為每公升0.95毫克而查悉上情。
二、案經臺北縣政府警察局樹林分局報請臺灣板橋地方法院檢察
    署檢察官偵查起訴。
    理  由
壹、證據能力：
    本件認定事實所引用之卷證資料（包含人證與文書證據、物
    證），並無證據證明係公務員違背法定程序所取得，又被告
    以外之人於審判外之陳述，經核並無非出於自由意願而為陳
    述或遭違法取證及顯有不可信之情況，再卷內之文書證據，
    亦無刑事訴訟法第159 條之4 之顯有不可信之情況與不得作
    為證據之情形，且被告林金河迄本院言詞辯論終結前未聲明
    異議，依刑事訴訟法第159 條至159 條之5 之規定，均有證
    據能力，合先敘明。
二、訊據被告矢口否認有何服用酒類不能安全駕駛動力交通工具
    而駕駛之犯行，辯稱：伊當時沒有騎車，伊係於夜市飲酒後
    ，騎機車至理髮廳按摩，再由理髮廳步行至距離約15至20公
    尺處之檳榔攤購買香菸，卻遭檳榔攤老闆娘吳春桂歐打云云
    。惟查：
  (一)上揭犯罪事實，業據證人即檳榔攤老闆娘吳春桂於警詢、偵
    查中證述明確（見偵查卷第5 至7 、28至30頁），並有當事
    人酒精測定紀錄表、汽機車駕駛人酒後生理協調平衡紀錄表
    各1 紙附卷可參（見偵查卷第8 、9 頁），且被告於警詢時
    亦自承：因為我與檳榔攤為了1 塊錢發生糾紛，……我騎乘
    重機車（JR8-001 ）回到現場（即臺北縣樹林市○○路88號
    ），跟對方（即檳榔攤老闆娘吳春桂）理論後，對方就報警
    處理，我就趕快跑到樹新路100 巷內躲避對方。後來警方到
    達現場就在樹新路100 巷內找到我，並詢問我倒在現場的JR
    8-001 號重機車是否是我所騎乘，然後對我實施酒測，酒測
    濃度達0.95MG/L涉嫌公共危險罪。我於99年6 月3 日22時39
    分許，在樹林市○○街12號喝酒，我喝3 瓶啤酒。（問：你
    於喝酒後駕駛何種車輛？往何方何行駛？有無肇事？有無適
    當駕照？）我騎重機車（JR8-001 ），要從樹林市○○街右
    轉樹新路方向行駛。無肇事。我沒有重機車駕照等語（見偵
    查卷第3 頁），可知被告於警詢時已明確自承確於飲酒後，
    騎乘機車往臺北縣樹林市○○路行駛，是被告確有於前揭時
    、地飲用酒類後，已達不能安全駕駛交通工具之程度，猶仍
    騎乘機車之事實，自堪認定。
  (二)被告雖辯稱：並未騎機車至檳榔攤云云，然觀諸被告於警詢
    、偵查及本院訊問時所述之情節，可知被告於警詢時係自承
    確有於臺北縣樹林市○○街12號飲酒，並於飲酒後，騎乘車
    號JR8-001 號重型機車自臺北縣樹林市○○街（即被告飲酒
    處）往臺北縣樹林市○○路（即證人吳春桂經營之檳榔攤方
    向）行駛，且被告於警詢時絲毫未提及其本人並非騎機車前
    往檳榔攤，而係步行或乘坐友人所騎機車之詞，然被告於偵
    查中改稱：係搭乘友人白阿松所騎乘之機車至檳榔攤，該白
    姓友人之手機為0000000000，並曾於當時即99年6 月3 日約
    23時多，以其自身所使用之手機（門號：0000000000），撥
    打前開白姓友人之手機云云（見偵查卷第21頁），然經檢察
    官向臺灣大哥大電信股份有限公司查詢，可知被告所稱白姓
    友人所使用之手機號碼0000000000，早於97年9 月7 日即因
    欠費拆機而無人使用，並經查詢被告所使用之手機號碼0000
    000000於99年6 月3 日之雙向通聯紀錄，亦無與0000000000
    號通話之紀錄等情，有臺灣大哥大查詢資料、威寶資料查詢
    各2 紙佐卷可考（見偵查卷第22至25頁），足見被告於偵查
    中翻詞改稱係搭乘白姓友人所騎之機車前往檳榔攤之詞，顯
    非事實，所辯無非事後飾卸之詞，無可採信。而被告於本院
    訊問時又改稱：當日係步行至檳榔攤云云，所稱核與其於警
    詢、偵查中不同，已難採信，況被告苟係自行步行前往檳榔
    攤，何以其所有之車號JR8-001 號重型機車會倒於證人吳春
    桂於臺北縣樹林市○○路88號所經營之檳榔攤前方？益徵被
    告所辯，無非臨訟卸責之詞，殊難採信。
  (三)綜上所述，被告所辯，均係事後推卸之詞，不足採信。本案
    事證明確，被告犯行洵堪認定，應依法論科。
三、核被告所為，係犯刑法第185 條之3 之服用酒類不能安全駕
    駛動力交通工具而駕駛罪。爰審酌被告並無駕照（此經被告
    自承在卷），且明知酒精成分對人之意識能力具有不良影響
    ，酒後駕車對一般往來之公眾及駕駛人自身皆具有高度危險
    性，既漠視自己安危，復枉顧公眾安全，而於服用酒類後之
    呼氣酒精濃度高達每公升0.95毫克，已處於不能安全駕駛動
    力交通工具之狀態，猶無駕駛執照騎乘機車，嚴重危害行車
    安全，兼衡其犯罪後否認犯行之態度等一切情狀，量處如主
    文所示之刑，並諭知易科罰金之折算標準，以示懲儆。
據上論斷，應依刑事訴訟法第299 條第1 項前段，刑法第185 條
之3 、第41條第1 項前段，刑法施行法第1 條之1 第1 項、第2
項但書，判決如主文。
本案經檢察官高智美到庭執行職務。
中    華    民    國    99    年    11    月    30    日
                  交通法庭    法  官  鄧雅心
以上正本證明與原本無異。
如不服本判決應於收受判決後10日內向本院提出上訴書狀，並應
敘述具體理由。其未敘述上訴理由者，應於上訴期間屆滿後20日
內向本院補提理由書（均須按他造當事人之人數附繕本）「切勿
逕送上級法院」。
                              書記官  王小芬
中    華    民    國    99    年    12    月    1     日
附錄本案論罪科刑法條
中華民國刑法第一百八十五條之三
服用毒品、麻醉藥品、酒類或其他相類之物，不能安全駕駛動力
交通工具而駕駛者，處一年以下有期徒刑、拘役或科或併科十五
萬元以下罰金。

司法院資訊處製作；財團法人民間司法改革基金會備份。
